【裁判字號】    99,易,628
【裁判日期】    990730
【裁判案由】    竊盜
【裁判全文】
臺灣桃園地方法院刑事判決               99年度易字第628號
公  訴  人  臺灣桃園地方法院檢察署檢察官
被      告  乙○○
上列被告因竊盜案件，經檢察官提起公訴（99年度偵字第17464
號），被告於本院準備程序進行中，就被訴事實為有罪之陳述，
經本院告知簡式審判程序意旨，並聽取公訴人及被告之意見後，
本院合議庭裁定依簡式審判程序審理，判決如下：
    主  文
乙○○所犯如附表所示之各罪，各處如附表所示之刑。應執行有
期徒刑貳年貳月，扣案之黑色布質手套壹雙，沒收之。
    事  實
一、乙○○前於民國九十五年間因竊盜案件，經本院以九十五年
    度易字第四二四號判決判處有期徒刑六月確定，於九十六年
    二月一日縮刑期滿執行完畢。猶不知警惕，僅因積欠債務亟
    需用錢，竟意圖為自己不法之所有，並基於竊盜之犯意，各
    於如附表所示之時地，以如附表所示之方式，分別竊得如附
    表所示之財物（詳如附表所示）。嗣因於附表編號五所示之
    屋內搜尋財物，為該屋主甲○○發現，林建爾乃再進入附表
    編號四所示之屋內躲藏（侵入住宅部分未據告訴、起訴），
    經附表編號四所示之屋主戊○○發現住宅大門遭反鎖無法開
    啟，驚覺有異，報警處理始在附表編號四所示住宅房間床底
    下當場逮捕乙○○，並扣得乙○○所有供本件各次竊盜所用
    之黑色布質手套一雙。
二、案經桃園縣政府警察局龜山分局報請臺灣桃園地方法院檢察
    署檢察官偵查起訴，乙○○於準備程序中為有罪之陳述，經
    本院合議庭裁定由受命法官獨任行簡式審判程序。
    理  由
一、本件被告乙○○所犯之加重竊盜罪及加重竊盜未遂罪，均係
    死刑、無期徒刑、最輕本刑為三年以上有期徒刑以外之罪，
    而被告於準備程序中就被訴事實為有罪之陳述，經法官告知
    簡式審判程序之旨，並聽取公訴人及被告之意見後，本院認
    為適宜由受命法官獨任進行簡式審判程序，合先敘明。
二、上揭犯罪事實，迭據被告乙○○於警詢、偵查及本院審理時
    中坦承不諱（見臺灣桃園地方法院檢察署九十九年度偵字第
    一七四六四號卷第一一頁至第一六頁、第五五頁至第五七頁
    本院卷第九頁背面、第一三頁背面），核與被害人戊○○、
    丙○○、丁○○、甲○○證述失竊情節相符（見上開偵卷第
    二○頁至第三○頁），且有桃園縣政府警察局龜山分局大林
    派出所搜索、扣押筆錄、扣押物品目錄表、扣押物品收據及
    現場查獲照片八張附卷可證（見上開偵卷第三三頁至第三七
    頁、第三九頁至第四四頁）。足見被告上揭任意性自白與事
    實相符，堪以採信。本件事證明確，被告犯行堪以認定，應
    依法論科。
三、按窗戶為具有防閑效用之設備，為安全設備（最高法院三十
    三年上字第一五○四號判例參照）。核被告就附表編號一、
    二及四所為，均係犯刑法第三百二十一條第一項第一款、第
    二款之踰越安全設備、夜間侵入住宅竊盜罪；被告就附表編
    號三所為，係犯刑法第三百二十一條第一項第二款之踰越安
    全設備竊盜罪；被告就附表編號五所為，係犯刑法第三百二
    十一條第二項、第一項第二款之踰越安全設備竊盜未遂罪。
    被告所犯上開加重竊盜罪及加重竊盜未遂罪間，犯意各別，
    行為互殊，應予分論併罰。查被告前有如事實欄所載之犯罪
    科刑及執行完畢之紀錄，此有臺灣高等法院被告前案紀錄表
    在卷可按，其前受有期徒刑執行完畢，於五年以內故意再犯
    附表所示有期徒刑以上之各罪，均為累犯，均應依刑法第四
    十七條第一項規定，均加重其刑。又被告就附表編號五部分
    已著手於竊盜之實行，惟遭被害人甲○○發覺而未得逞，犯
    罪仍屬未遂，爰依刑法第二十五條第二項規定按既遂犯之刑
    減輕之，並依前揭累犯規定就附表編號五部分先加重其刑後
    減輕之。爰審酌被告正值青壯，竟不思正當工作謀生，僅因
    缺錢花用即竊取他人財物藉此變賣，惟未與被害人達成和解
    ，賠償被害人損失，兼衡被告犯後坦承犯行，容有悔意，態
    度尚屬良好等一切情狀，各量處如主文所示之刑，並定其應
    執行之刑，以資懲戒。末查，扣案之黑色布質手套一雙，係
    供本件附表編號一至五所示竊盜所用之物，且係被告所有，
    業據被告供承在卷（見上開偵卷第五五頁至第五七頁、本院
    卷第一二頁背面），爰依刑法第三十八條第一項第一款之規
    定，於各宣告刑後諭知沒收。
據上論斷，應依刑事訴訟法第二百七十三條之一第一項、第二百
九十九條第一項前段，刑法第三百二十一條第一項第二款、第一
款、第二項、第四十七條第一項、第二十五條第二項、第五十一
條第五款、第三十八條第一項第二款，判決如主文。
本案經檢察官黃俊華到庭執行職務。
中    華    民    國    99    年    7     月    30    日
                  刑事第九庭  法  官  林玉蕙
以上正本證明與原本無異。
如不服本判決應於收受判決後10日內向本院提出上訴書狀，並應
敘述具體理由。其未敘述上訴理由者，應於上訴期間屆滿後20日
內向本院補提理由書( 均須按他造當事人之人數附繕本) 「切勿
逕送上級法院」。
                              書記官  魏里安
中    華    民    國    99    年    7     月    30    日
附表
┌──┬────┬─────┬────────────┬────────┐
│編號│犯罪時間│犯罪地點  │      作案方式          │    主文欄      │
│    │        │          │     （新臺幣）         │                │
├──┼────┼─────┼────────────┼────────┤
│ 一 │九十八年│桃園縣龜山│乙○○於左列時間，見左列│乙○○踰越安全設│
│    │十月三日│鄉○○路二│地點之窗戶未關緊，竟於夜│備、於夜間侵入住│
│    │晚上九時│段一一八六│間以爬窗戶方式越入該住宅│宅竊盜，累犯，處│
│    │許      │號三樓之五│內，徒手竊取丙○○所有價│有期徒刑柒月，扣│
│    │        │丙○○之住│值約三萬五千元之華碩筆記│案之黑色布質手套│
│    │        │宅內      │型電腦一台、價值約一萬二│壹雙，沒收之。  │
│    │        │          │千元之國際牌數位相機一台│                │
│    │        │          │、身分證、健保卡、駕照及│                │
│    │        │          │護照各一張而得手。      │                │
├──┼────┼─────┼────────────┼────────┤
│ 二 │九十九年│桃園縣龜山│乙○○於左列時間，見左列│乙○○踰越安全設│
│    │六月十八│鄉○○路二│地點之窗戶未關緊，竟於夜│備、於夜間侵入住│
│    │日凌晨三│段一一八六│間以爬窗戶方式越入該住宅│宅竊盜，累犯，處│
│    │時許    │號七樓之五│內，徒手竊取丁○○及其先│有期徒刑柒月，扣│
│    │        │丁○○之住│生余明華所有草綠色側背包│案之黑色布質手套│
│    │        │宅內      │一只（內含證件、皮夾）、│壹雙，沒收之。  │
│    │        │          │現金八千元而得手。      │                │
├──┼────┼─────┼────────────┼────────┤
│ 三 │九十九年│桃園縣龜山│乙○○於左列時間，見左列│乙○○踰越安全設│
│    │六月二十│鄉○○路二│地點之窗戶未關緊，竟以爬│備竊盜，累犯，處│
│    │二日上午│段一一八六│窗戶方式越入該住宅內（侵│有期徒刑柒月，扣│
│    │十時許  │號七樓之三│入住宅部分未據告訴、起訴│案之黑色布質手套│
│    │        │甲○○之住│），徒手竊取甲○○所有現│壹雙，沒收之。  │
│    │        │宅內      │金一萬二千元而得手。    │                │
├──┼────┼─────┼────────────┼────────┤
│ 四 │九十九年│桃園縣龜山│乙○○於左列時間，見左列│乙○○踰越安全設│
│    │七月一日│鄉○○路二│地點之窗戶未關緊，竟於夜│備、於夜間侵入住│
│    │凌晨二時│段一一八六│間以爬窗戶方式越入該住宅│宅竊盜，累犯，處│
│    │許      │號七樓之六│內，徒手竊取戊○○所有肉│有期徒刑柒月，扣│
│    │        │戊○○之住│粽二粒及可樂一瓶而得手。│案之黑色布質手套│
│    │        │宅內      │                        │壹雙，沒收之。  │
│    │        │          │                        │                │
├──┼────┼─────┼────────────┼────────┤
│ 五 │九十九年│桃園縣龜山│乙○○於左列時間，見左列│乙○○踰越安全設│
│    │七月一日│鄉○○路二│地點之窗戶未關緊，竟以爬│備竊盜，未遂，累│
│    │下午二時│段一一八六│窗戶方式越入該住宅內（侵│犯，處有期徒刑肆│
│    │五十分許│號七樓之三│入住宅部分未據告訴、起訴│月。扣案之黑色布│
│    │        │甲○○之住│），正著手翻找財物時，遭│質手套壹雙，沒收│
│    │        │宅內      │屋主發覺而未得逞。      │之。            │
└──┴────┴─────┴────────────┴────────┘
附錄本案論罪科刑法條：
中華民國刑法第321 條規定：
（加重竊盜罪）
犯竊盜罪而有左列情形之一者，處6 月以上、5 年以下有期徒刑
：
一  於夜間侵入住宅或有人居住之建築物、船艦或隱匿其內而犯
    之者。
二  毀越門扇、牆垣或其他安全設備而犯之者。
三  攜帶兇器而犯之者。
四  結夥三人以上而犯之者。
五  乘火災、水災或其他災害之際而犯之者。
六  在車站或埠頭而犯之者。
前項之未遂犯罰之。

司法院資訊處製作；財團法人民間司法改革基金會備份。
